臺灣士林地方法院交通事件裁定        100年度交聲字第863號
原處分機關  臺北市交通事件裁決所
異議人即    高邦昭
受處分人
上列異議人即受處分人因違反道路交通管理處罰條例案件，對於
臺北市交通事件裁決所中華民國100 年7 月19日所為之處分（原
處分案號：北市裁罰字第裁22-1AF848865號、第裁22-1AF851033
號、第裁22-1AF853069號、第裁22-1AF854650號）聲明異議，本
院裁定如下：
    主  文
異議均駁回。
    理  由
一、按汽車駕駛人停車時，停車時間、位置、方式、車種不依規
    定，處新臺幣（下同）600 元以上1,200 元以下罰鍰；又汽
    車駕駛人有違規停車而駕駛人不在場之情形，當場不能或不
    宜攔截掣單舉發者，得對汽車所有人逕行舉發處罰；再按逕
    行舉發汽車有第56條第1 項或第57條規定之情形，而駕駛人
    、汽車所有人、汽車買賣業、汽車修理業不在場或未能將汽
    車移置每逾2 小時，得連續舉發之，道路交通管理處罰條例
    第56條第1 項第9 款、第7 條之2 第2 項第4 款及第85條之
    1 第2 項第2 款分別定有明文。
二、原處分意旨略以：異議人即受處分人高邦昭分別於100 年4
    月19日10時23分、同年月20日10時41分、同年月21日10時53
    分、同年月22日10時24分許，將其所有車牌號碼DY-4993 號
    自用一般小客車（下稱上開自小客車），違規停放在臺北市
    大同區○○○路229 號處之高架橋下分隔雙向道之內側保留
    空地，且該地點於進出車道時，嚴重影響快車道用路人之行
    車安全，為維持停車秩序，執勤人員分別於上揭時間以拍照
    方式採證，並以異議人所有之上開自小客車有「停車位置不
    依規定」之違規行為製單逕行舉發，嗣經異議人於應到案期
    日前向原處分機關即臺北市交通事件裁決所提出申訴，經原
    處分機關函請原舉發單位即臺北市停車管理工程處調查結果
    ，仍認異議人有上開違規行為，原處分機關乃依道路交通管
    理處罰條例第56條第1 項第9 款，及違反道路交通管理事件
    統一裁罰基準表規定，於100 年7 月19日製作北市裁罰字第
    裁22-1 AF848865 號、第裁22-1AF851033號、第裁22-1AF85
    3069號、第裁22-1AF854650號裁決書裁處異議人各罰鍰600
    元（共計2,400 元）。
三、聲明異議意旨略以：該路段並未設有禁止停車之標誌，故該
    處總是停滿車輛，伊向里長反應，里長說有向員警瞭解，員
    警坦承在此處停車而開單有很大爭議，但因遇有人民申訴該
    處停車很危險，員警就需處理，里長要伊先提出交聲異議，
    伊認為伊較倒楣需要受罰，而其他時間停放於此之其他車輛
    皆未受罰，並不公允，若真不讓他人停車，應該要設立警告
    標誌、告示，或用圍籬隔起來，以免讓他人誤以為該處可以
    停車而冤枉受罰云云。
四、經查：
    (一)異議人分別於100 年4 月19日10時23分、同年月20日10時
      41分、同年月21日10時53分、同年月22日10時24分許，將
      其所有上開自小客車，違規停放在臺北市大同區○○○路
      229 號處之高架橋下分隔雙向道之內側保留空地，而為臺
      北市停車管理工程處執勤人員逕行舉發異議人有「停車位
      置不依規定」之違規事實，業據異議人坦認在卷，並有臺
      北市政府交通局北市交停字第1AF848865 號、第1AF85103
      3 號、第1AF853069 號、第1AF854650 號舉發通知單共4
      紙、彩色違規照片共8 張在卷足憑，此部分事實，洵堪認
      定。
    (二)異議人雖以上揭情詞置辯，惟據臺北市市區道路管理規則
      第3 條規定，安全島係指在道路路幅內，為區○○道或導
      引行車及行人，所設高於路面之設施。依上開採證照片所
      示，本件停車地段為民權西路229 號處高架橋下分隔雙向
      道之內側保留空地，其為大橋引道下方分隔雙向道之車道
      邊空地，亦即該路段係由中間為上下橋雙向斜坡車道，兩
      側為平面車道所組合，其道路路幅應包含中間斜坡車道及
      兩側平面車道之範圍，異議人停車處為平面車道之左邊高
      起之空地，該地介於斜坡車道與平面車道中間，仍屬在道
      路路幅內，係為區○○道及導引行車，所設高於路面之設
      施，依前開說明，該地點應屬安全島，是在此地點停車即
      可依道路交通管理處罰條例第56條第1 項第9 款規定予以
      取締違規停車，此業經交通部78年7 月14日交路字第02
      0540號函示明確，而上開自小客車停放之位置，確實對於
      該處交通事故發生之不可預測風險昇高甚鉅，嚴重影響車
      道用路人之行車安全。又縱異議人所稱其他車輛在不同日
      期不同時段停放該處，卻未見開單處罰等情屬實，惟此係
      主管機關行使行政裁量權妥適與否，而非違法與否之問題
      ，且人民不得主張「不法之平等」，故此仍無解於異議人
      違規行為之認定。至舉發地點是否需要設立標誌、劃禁停
      線，或設置圍籬隔離等，讓民眾知道該地點不能停車，應
      予改善或有檢討之必要者，異議人應向相關單位反映，尋
      求改善或解決之道，要不得自行認定該地未立牌示或未劃
      禁停線之設置不當，或自認未妨礙他人車通行而決定是否
      遵守，並執為免罰之理由。是異議人前開所辯，均無足以
      翻異上揭違規事實，其違規行為堪已認定。
五、綜上所述，異議人所有之上開自小客車，分別於上揭時、地
    ，有「停車位置不依規定」之違規，原處分機關依道路交通
    管理處罰條例第56條第1 項第9 款之規定，裁處異議人罰鍰
    各600 元，共計2,400 元之罰鍰，核無違誤，本件異議為無
    理由，應均予駁回。
據上論斷，應依道路交通事件處理辦法第18條，裁定如主文。
中    華    民    國   100    年    9     月    6     日
                        交通法庭法  官  高雅敏
以上正本證明與原本無異。
如不服本裁定應於送達後5日內向本院提出抗告狀。
                                書記官  陳映羽
中    華    民    國   100    年    9     月    7     日